【裁判字號】    97,竹簡,362
【裁判日期】    970530
【裁判案由】    返還消費借貸款
【裁判全文】
臺灣新竹地方法院民事簡易判決         97年度竹簡字第362號
原      告  萬泰商業銀行股份有限公司
法定代理人  甲○○
訴訟代理人  黃達磻
被      告  乙○○
上列當事人間請求返還消費借貸款事件，本院於民國97年5月29
日言詞辯論終結，判決如下：
    主      文
被告應給付原告新臺幣肆拾貳萬陸仟柒佰捌拾柒元，及其中新臺
幣肆拾壹萬玖仟佰零伍元，自民國九十七年二月二十二日起至
清償日止，按年息百分之二十計算之利息。
訴訟費用由被告負擔。
本判決得假執行。
    事實及理由
一、事實摘要：
(一)、原告主張：被告於民國88年11月3日與原告訂立小額循環信
    用貸款契約，約定借款額度最高以新臺幣（下同）300,000
    元為限，借款動用期間自88年11月3日起至89年11月3日止，
    為期1年，期滿30日前，如被告不為反對續約之意思表示，
    並經原告審核同意者，得以同一內容繼續延長1年，不另換
    約，其後每年屆期時亦同。借款利率固定為年息百分之18.2
    5計算，按日計息，且於每動用一筆借款時，須繳納帳務管
    理費100元，自借款日起以35日為還款周期（額度內再貸者
    ，以首次貸款日之隔日為起算日），每期應繳金額係還款金
    額加計未繳帳務管理費，任何一宗債務不依約清償本金時，
    即視為全部到期，應就其全部應付帳款一次全數繳清，並按
    年息百分之20給付延滯期間之利息，且由被告持用原告所發
    行之GEORGE＆MARY現金卡，嗣於93年10月22日起將最高借款
    額度改為1,000,000元。詎被告並未依約繳納本息，合計尚
    欠本金419,305元、上期未收取之利息144元、97年1月18日
    起至同年2月21日止，以上開本金年利率百分之18.25計算之
    利息7,338元及自97年2月22日起至清償日止，按年利率百分
    之20計算之利息未為清償，依約定條款之規定，被告已喪失
    期限利益，應將所欠帳款全部清償，惟屢經催討被告均置之
    不理，爰依消費借貸法律關係提起本件訴訟，請求被告給付
    如主文第1項所示之金額及利息。
(二)、被告到庭後對於積欠原告上開款項並無意見，僅表示業於97
    年5月間向原告提出債務協商，尚等待原告方面之回應等語
    。
二、程序部分：本件原告原係向本院聲請核發支付命令，惟被告
    業於法定期間內聲明異議，依據民事訴訟法第519條第1項規
    定，即應以原支付命令之聲請視為起訴。
三、實體部分：
(一)、原告主張前揭之事實，業據其提出與其所述相符之小額循環
    信用貸款契約及契據變更約定書各1份為證，被告對於積欠
    原告上揭數額債務亦不爭執，自堪信原告之主張為真實。
(二)、從而，原告依消費借貸及兩造間信用貸款契約之法律關係，
    訴請被告給付如主文第1項所示之金額及利息，即無不合，
    應予准許。
四、本件係依民事訴訟法第427條第1項適用簡易訴訟程序所為被
    告敗訴之判決，應依職權宣告假執行。
五、據上論結：本件原告之訴為有理由，依民事訴訟法第436條
    第2項、第78條、第389條第1項第3款，判決如主文。
中    華    民    國    97    年    5    月    30     日
                  新竹簡易庭  法  官  林昌義
以上正本係照原本做成。
如對本判決上訴，須於判決送達後20日內向本院提出上訴狀。
中    華    民    國    97    年    5    月    30     日
                              書記官  馮玉玲


司法院資訊處製作；財團法人民間司法改革基金會備份。
